臺灣高等法院民事裁定
110年度再字第50號
再審原告    王文傑  
            王文燦  
            王麗珍  

            王文成  
            王文江  
共      同
訴訟代理人  顏鳯君律師
再審被告    陳美惠  

            陳惠玉  

            陳信正  
            陳信志  
            陳怡安  
            陳怡成  
            陳信榮  
            許甘炎  
            許美桂  
            許美英  
            許美蘭  
            陳淑貞  
            許喬盛  
            許喬恩  
            許甯寧
上列當事人間請求調整租金等事件，再審原告對於中華民國104
年7月21日本院103年度上字第1146號第二審確定判決，提起再審
之訴，本院裁定如下：
    主  文
再審之訴駁回。
再審訴訟費用由再審原告負擔。
    理  由
一、按再審之訴，應於30日之不變期間內提起。前項期間，自判
    決確定時起算，判決於送達前確定者，自送達時起算；其再
    審之理由發生或知悉在後者，均自知悉時起算。但判決或裁
    定確定後已逾5年者，不得提起。民事訴訟法第500條第1項
    、第2項定有明文。又提起再審之訴，應依同法第501條第1
    項第4款規定，以訴狀表明再審理由及關於再審理由並遵守
    不變期間之證據，此為必須具備之程式，其未表明者無庸命
    其補正，逕以其訴不合法，裁定駁回之（最高法院60年台抗
    字第538號、70年台再字第35號判例參照）。
二、本件再審原告因與再審被告間請求調整租金等事件，對本院
    103年度上字第1146號確定判決（下稱原確定判決），提起
    再審之訴，雖泛言：近日整理母親王楊秋琴(前於民國89年
    過世)之遺物，始發現王楊秋琴於54年間取得坐落宜蘭縣○○
    市○○○段○○○段00000地號土地之地上權時，所領得之他項權
    利證明書（下稱系爭證物），屬未經斟酌之新證據等語，據
    以主張有民事訴訟法第496條第1項第13款「發現未經斟酌之
    證物或得使用該證物」之再審事由。惟查，兩造間請求調整
    租金等事件，前經最高法院於105年12月8日以105年度台上
    字第2201號裁定駁回再審原告之上訴確定，該裁定並於105
    年12月26日送達再審原告之訴訟代理人，有上開民事判決書
    、最高法院送達證書在卷可稽（本院卷第53-55頁、第71-73
    頁），則再審原告對原確定判決提起再審之訴之不變期間，
    自105年12月27日算至106年1月25日即告屆滿，乃再審原告
    遲至110年11月8日始提起本件再審之訴，顯已逾30日之不變
    期間；且其於起訴狀未表明何時發現系爭證物並遵守不變期
    間之證據，本件再審之訴顯難認為合法，依上說明，自無庸
    命其補正，逕以裁定駁回之。
 三、據上論結，本件再審之訴為不合法，爰裁定如主文。
中　　華　　民　　國　　110 　年　　12　　月　　17　　日
                  民事第二十五庭
                      審判長法  官  謝碧莉
                            法  官  林晏如
　　　　　　　　　　　　　　法  官  楊惠如
正本係照原本作成。
如不服本裁定，應於收受送達後10日內向本院提出抗告狀，並應
繳納抗告費新臺幣１千元。
中　　華　　民　　國　　110 　年　　12　　月　　20　　日

                            書記官  張永中